臺灣桃園地方法院刑事判決　　　　　　　95年度訴字第1526號
公　訴　人　臺灣桃園地方法院檢察署檢察官
被　　　告　甲○○
　　　　　　　　　　　3
選任辯護人　陳錦川律師
上列被告因殺人未遂等案件，經檢察官提起公訴（94年度偵字第
21691 號），及追加起訴（95年度偵續字第168 號），本院判決
如下：
    主  文
甲○○共同未經許可，寄藏可發射子彈具有殺傷力之改造手槍，
累犯，處有期徒刑參年陸月，併科罰金新臺幣拾貳萬元，罰金如
易服勞役，以新臺幣壹仟元折算壹日。扣案如附表編號一、二所
示具有殺傷力之改造手槍（各含彈匣壹個）貳把均沒收。被訴傷
害部分不受理。
    事  實
一、甲○○前因連續施用第二級毒品案件，經本院以89年度桃簡
    字第1012號判決判處有期徒刑6 月確定，又因施用第二級毒
    品案件，經臺灣板橋地方法院以91年度重簡字第1194號判決
    判處有期徒刑6 月確定，該2 罪接續執行，甫於民國92年11
    月2 日縮刑期滿執行完畢。仍不知悔改，明知未經許可，不
    得無故持有、寄藏槍砲彈藥刀械管制條例所列管之槍彈，竟
    未經中央主管機關許可，與李文彬（通緝中，另行審結）共
    同基於無故寄藏具殺傷力之改造手槍及子彈之犯意聯絡，於
    94年8 月間某日，同受某成年男性友人「蔡正裕」（檢察官
    另行追查偵辦中）之所託，由「蔡正裕」將其所持有如附表
    編號一、二所示具有殺傷力之改造手槍（各含彈匣1 個，內
    各有附表編號三所示具有殺傷力之土造子彈7 顆）藏放在李
    文彬位於桃園縣蘆竹鄉○○村○○路○ 段434 巷1 之1 號住
    處前某無門牌之工寮（下稱本案工寮）內，由同可自由進出
    該工寮之甲○○與李文彬共同持有保管該等槍彈而寄藏之。
二、嗣因甲○○於94年10月1 日上午10時許，搭乘友人葉博鈞（
    不知情，業經檢察官為不起訴處分）車牌號碼5555-DF 號自
    小客車從葉博鈞位於桃園縣桃園市○○路448 號9 樓之1 住
    處欲前往內壢地區○○○○○路460 號附近，適遇前來找尋
    葉博鈞之林衍逢，竟下車與林衍逢理論其2 人間之細故並因
    此發生拉扯，甲○○徒手毆擊林衍逢，致其受有臉部撕裂傷
    等之傷害（業據林衍逢撤回告訴，詳下諭知不受理之所述）
    ；而李文彬又為防身，隨身攜帶在上開工寮內取出附表編號
    一之改造手槍，搭乘計程車欲前往他處，於行經該處之際適
    見甲○○與他人扭打，因而手持該槍走近林衍逢與甲○○，
    並將槍口先正對林衍逢額頭再迅速對空鳴槍示警，惟子彈並
    未擊發，李文彬隨即又自己基於傷害之犯意（無證據證明甲
    ○○與之有殺人或傷害之犯意聯絡），在退彈後先對著林衍
    逢之左大腿射擊1 槍，再以槍托朝林衍逢頭部毆擊，致其因
    此受有頭部外傷及左大腿槍傷之傷害（下稱本件槍擊案），
    甲○○與李文彬見狀，一時心急，便跳上前揭葉博鈞所駕駛
    之車輛離去，林衍逢則前往就醫，據報到場處理之員警在該
    處扣得附表編號五不具殺傷力之土造子彈1 顆及編號六之彈
    殼1 個，後又在林衍逢之左大腿內取出編號六之彈頭1 個；
    而桃園縣政府警察局刑事警察大隊隊長張仁慶則在上開槍擊
    案發生後即接獲其2 人涉嫌持有槍彈及犯下槍擊案之檢舉，
    並於同年月5 日由同一檢舉人告知其2 人正在位於桃園縣桃
    園市○○○路○ 段94號之亞德里亞生活館內用餐談事情，因
    而帶同江偉誠等員警至現場，以喬裝客人之方式埋伏在旁觀
    察動靜，而於當日中午12時30分許，在該生活館內盤檢查獲
    其2 人，並在李文彬所有之側背包內扣得附表編號四不具殺
    傷力之土造子彈1 顆（起訴書誤載為具有殺傷力），後因未
    能查扣槍擊案所用之槍，在該等員警盤問下，李文彬方帶同
    員警至上開工寮，在工寮內某紙箱內扣得上下相疊如附表編
    號一、二具有殺傷力之改造手槍（各含彈匣1 個）2 把及其
    內編號三所示均具有殺傷力之土造子彈各7 顆（共14顆），
    始查知上情。
三、案經林衍逢訴由桃園縣政府警察局移請臺灣桃園地方法院檢
    察署檢察官偵查起訴及追加起訴。
    理  由
壹、證據能力：
一、關於李文彬、林衍逢之警詢證詞：
    按被告以外之人於審判外之言詞或書面陳述，除法律有規定
    者外，不得作為證據，刑事訴訟法第159 條第1 項定有明文
    ；查本件證人李文彬及林衍逢均曾於警詢中就被告甲○○涉
    及之犯嫌有所陳述，其性質對於被告甲○○而言，自屬傳聞
    證據，且其等所為之上開警詢筆錄內容，經辯護人於準備程
    序中爭執其證據能力（見本院卷(一)第37頁筆錄），後經本院
    於審理期日中分別以其2 人為證人到庭具結並接受交互詰問
    ，亦無刑事訴訟法第159 條之2 、3 等例外容許傳聞證據具
    有證據能力之情形存在，故依據上開法律明文，其2 人之警
    詢證詞對於被告甲○○而言不具證據能力。
二、扣案槍彈等物：
    扣案如附表所示之物，均與本案事實具有自然的關聯性，並
    無證據證明係公務員違背法定程序或經偽造、變造所取得，
    被告甲○○及其辯護人對此等物證均不爭執其證據能力，是
    認該等扣案物，均得作為本案證據。
三、槍彈鑑定書函：
    按法院或檢察官得囑託醫院、學校或其他相當之機關、團體
    為鑑定，或審查他人之鑑定，並準用第203 條至第206 條之
    1 之規定（不包括第202 條囑託個人鑑定時應命鑑定人於鑑
    定前具結之規定），而鑑定之經過及其結果，應命鑑定人以
    言詞或書面報告，刑事訴訟法第208 條第1 項前段及第206
    條第1 項分別定有明文。查本件扣案如附表所示之槍彈，由
    檢察官指揮承辦員警送往內政部警政署刑事警察局鑑定，另
    又經本院於審理中將未實際試射之子彈送往該局囑託鑑定或
    就相關事宜函問該局，而該局係我國最高刑事警察機關，指
    揮各警局刑事警察偵辦刑事案件，及受囑託鑑定各刑事案件
    之證物，以協助偵辦刑案，所為之鑑定，自具有相當之專業
    及可信度，且該局鑑定人員係依法令從事公務之人員，亦將
    鑑定經過及其結果、意見（詳如附表所示）詳細載明於各該
    鑑定書函上，並無任何顯不可信之情況，參照刑事訴訟法第
    159 條第1 項「除法律別有規定」之例外（修法意旨明確指
    出包含同法第206 條）暨同法第159 條之4 第1 款等規定，
    本案所引用該局出具之槍彈鑑定書函均有證據能力。
四、其他證據方法：
    除上開證據方法外，本件認定事實所引用之其他卷內所有卷
    證資料（包含人證、書證、物證等，詳下述及者），並無證
    據證明係公務員違背法定程序所取得，且被告甲○○及其辯
    護人於審判期日對本院提示之卷證陳明沒意見或僅爭執證明
    力（見本院卷(二)第52至55頁筆錄），另卷內之文書證據，亦
    無刑事訴訟法第159 條之4 之顯有不可信之情況或其他不得
    作為證據之情形，本院審酌引為證據亦為適當，是依刑事訴
    訟法第159 條之4 、之5 等規定，下述認定事實所引用之證
    據方法均有證據能力，均合先敘明。
貳、事實認定：
一、訊據被告甲○○矢口否認涉有上開與李文彬共同寄藏槍彈之
    犯行，辯稱：李文彬工寮內所查獲的槍彈與伊無關，是李文
    彬為維護友人蔡正裕，才會說其中1 把槍是伊所有云云。辯
    護人亦答辯稱：被告不可能將槍放在李文彬的工寮內，被告
    所辯應係事實。
二、經查，上開事實欄「二、」所述員警據報前往亞德里亞生活
    館盤查甲○○與李文彬，因而查獲李文彬隨身背包內不具殺
    傷力之附表編號四子彈1 顆，後又由李文彬帶同前往上開工
    寮，在工寮內取出編號一、二具有殺傷力之改造手槍及其彈
    匣內各7 顆同有殺傷力之土造子彈，此業據被告甲○○供承
    無誤，證人即查獲員警張仁慶、江偉誠分於本院審理中結證
    明確，而扣案為憑之上開工寮內所藏放之槍彈，經送內政部
    警政署刑事警察局鑑定結果，均係具有殺傷力之管制槍彈（
    詳如附表編號一至三所示，見94年度偵字第21691 號卷--下
    稱偵字卷--第95頁之該局94年11月11日刑鑑字第0940154569
    號之槍彈鑑定書及本院卷(一)第265 頁之該局96年8 月7 日刑
    鑑字第0960113559號之鑑定函文），另有搜索扣押筆錄、工
    寮內之查獲槍彈照片存卷可查，均足以佐證此部分查獲槍彈
    之客觀經過甚為明確。
三、觀諸卷存之查獲槍彈照片：該2 把槍直接堆疊放置在同1 個
    紙箱內之雜物上，手槍外並未用袋子、報紙等物予以盛裝或
    包裹，江偉誠等員警查獲後，除將該2 槍彈匣內之7 顆子彈
    取出，再分別拍攝2 張包含槍、彈匣及子彈之近照外，更將
    編號一槍彈放在地上並令李文彬蹲在旁邊拍攝1 張人槍合一
    之照片，又將編號二槍彈放在地上並令甲○○以手指槍拍攝
    另1 張人槍合一之照片（均見偵字卷第81至86頁），對此，
    證人江偉誠證稱：當天工寮的門沒鎖，李文彬開門後就主動
    告知槍彈藏放地點，後來發現兩把槍都放在門進去右前方的
    同一個箱子裡，子彈都裝在彈匣裡，彈匣也都與槍結合在一
    起，有問李文彬為何多出一把槍，李文彬沒有回答，但也沒
    有因為看到兩把槍而有所質疑或感到驚訝，甲○○在現場就
    自己承認其中1 把槍彈是他的，再以此追問李文彬另外1 把
    是不是槍擊案的涉案槍枝，李文彬就點頭但還是沒有講話，
    所以後來就據此在工寮內拍攝上開人槍合一之照片等語（見
    本院卷(一)第117 至122 、252 至257 頁筆錄）；而李文彬除
    當庭以被告身分表示員警所述實在外，另於轉換成證人接受
    交互詰問時亦結證稱當天查獲的員警江偉誠已經把事情講得
    很清楚了（分見同卷第122 、167 頁筆錄），自得作為佐證
    江偉誠所述實在之補強證據，且對照江偉誠之證詞及現場照
    片可知：該2 把槍一同放在紙箱之角落、上下堆疊、彼此並
    無任何阻隔，該處又係李文彬之工寮，在同一工寮內之同一
    地點查獲2 把槍彈，李文彬之涉嫌自然最重，且李文彬在工
    寮內除點頭承認其中一把槍係槍擊案之涉案槍枝外，並未多
    作表示，也對於多出一把槍沒有任何反應，在此情況下，如
    非甲○○出面自承其中一把槍為其所持有，實難想像員警有
    何必要特別拍攝各自人槍合一之照片？再參酌江偉誠於作證
    時多次提到，甲○○與李文彬從亞德里亞生活館之現場開始
    就非常配合，進入該工寮時也是李文彬直接告知槍彈藏放位
    置，顯見員警所為各該處置均屬平和，甲○○2 人亦未有所
    抵抗，則在此情況下，江偉誠陳稱如果甲○○不拍這樣的照
    片，我們也不會強迫他拍等語，當係符合當時查獲經過平順
    之詞，並非無據；雖被告甲○○屢稱員警說這樣拍沒關係，
    不會怎麼樣云云，惟重點在於：員警為何有必要如此拍照？
    即便在現場無法分辨槍彈持有人，但在甲○○、李文彬均已
    緝獲，勢必會於警詢中問明此事之情況下，又有何必要在工
    寮現場就區分出何把槍為何人所有？是綜上論述，堪信江偉
    誠上開證詞均係實情，被告甲○○之所辯並非實在。
四、此外，細查被告甲○○與共同被告李文彬歷次之陳述：
  (一)甲○○於警詢稱：我持有之改造手槍1 把、改造子彈7 發、
    彈匣1 個是蔡正裕放我這裡沒有拿走的，李文彬的我就不知
    道了，「（問：你如何得知該處有藏放槍、彈？）是蔡正裕
    於今年（按即94年）8 月中旬時告訴我他有在那裡藏放槍、
    彈，但是他沒跟我說藏放多少槍、彈」等語。李文彬於警詢
    中稱：其中1 支（子彈7 顆）是當時我持以射擊之槍械，另
    外1 支（子彈7 顆）是甲○○所持有，「（問：該改造手槍
    2 支及子彈14顆、彈匣2 個等物來源為何？）都是蔡正裕所
    有」，只有蔡正裕與我和甲○○知道槍械藏放在那邊等語（
    見偵字卷第30頁以下）。
  (二)甲○○於內勤偵訊中稱：查獲的槍枝不是我的，槍是蔡正裕
    放在李文彬那邊的，因為他曾拿槍到我那邊，我有看過等語
    。李文彬則同庭陳稱：查獲的2 把槍彈是蔡正裕的，在今年
    8 月左右，他寄放在我那邊的，我就一直放在我家的工寮內
    等語（其2 人該次均有以證人身分具結作證，且訊後均以6
    萬元交保，見94年度核退字第2795號卷第5 頁以下）。
  (三)甲○○後於他次偵訊中稱：放在工寮被查獲的手槍是我跟李
    文彬被抓時，我在旁邊有聽到李文彬對警察說放在李文彬家
    的工寮被查獲的手槍是蔡正裕所有，「（問：你在94年10月
    5 日在桃園縣刑事警察局所製作的警詢筆錄是否實在？」..
    . 而槍械部分則是實在。我沒有在警詢中承認槍枝是我所持
    有，是蔡正裕所有。我從來不知道在蘆竹鄉的該處工寮藏有
    手槍，我是後來警方帶李文彬尋槍並起出槍枝時我才知道的
    。蔡正裕拿槍到我那邊給我看，而在工寮內起出的槍枝與蔡
    正裕給我看過的槍枝外型類似，扣案槍枝都是蔡正裕所有等
    語。李文彬於95年12月15日以證人身分作證時則改稱：其中
    1 把槍彈是甲○○所有，我見過他拿過該槍枝，而且他也把
    該槍枝置於工寮處，「（問：這把槍是蔡正裕寄藏給甲○○
    的嗎？）我不確定，我是聽甲○○所說的，而且甲○○在警
    詢時曾經說過，我所擁有的另一把槍枝也是蔡正裕所有，這
    是不實在的，因為當時甲○○都要把擁有槍枝的責任推給蔡
    正裕。工寮是我家置放農具的地方，甲○○先前租屋處不租
    後，大約在94年4 月就把衣物置於該處，且常常去那邊拿他
    自己的東西，他也知道該工寮門鎖壞掉，隨便就可開啟等語
    （見95年度偵續字第168號卷第9、17頁）。
  (四)承上(一)至(三)所述，被告甲○○於警詢中業已自承自己持有一
    把槍彈，並稱槍彈之所有人為蔡正裕，且清楚交代蔡正裕放
    置槍彈在工寮內之時間，其警詢之所述，又經紀錄該次警詢
    筆錄之員警江偉誠到庭結證稱：該次警詢有全程錄音，都是
    出於甲○○自由意識下陳述而為記載，被告甲○○亦自承有
    先看過警詢筆錄後才親自簽名（見本院卷(一)第121 、122 頁
    筆錄），是其上開警詢供述之任意性當可獲得確保；雖李文
    彬於審理中證稱：警詢時會怕，當時說槍是蔡正裕的並不實
    在，作筆錄時，警察有一段時間不在，甲○○就提議說要推
    給蔡正裕，我們溝通好就這樣講等詞，與其警詢時之所述明
    顯不同（按李文彬之警詢證詞雖因無證據能力而不得作為證
    明被告甲○○有無犯罪之積極證據，但仍可作為彈劾李文彬
    其他證詞是否可信之彈劾證據，併此指明），惟被告甲○○
    當庭陳稱：警察從頭到尾都在，我們不可能有時間溝通；證
    人江偉誠亦證稱：在亞德里亞生活館查獲其2 人後，怕他們
    串供，就分別搭兩輛車前往工寮，在工寮裡也一直把他們分
    開，沒有讓他們聚在一起講話，後來回警局也是原車原人回
    去，作筆錄時也是分開作，1 個坐泡茶桌、1 個坐辦公桌，
    兩人間隔大約520 公分，問完後再問另1 個，怎麼會有機會
    串供？被告甲○○當庭除陳稱可以聽得到彼此供述的內容外
    ，還是堅詞否認串供之事（見同卷第167 頁、第255 至257
    頁筆錄），由此可知，員警江偉誠及被告甲○○都否認有所
    謂串供之事，李文彬審理中翻異前詞否認其警詢證詞之內容
    ，已有可疑，惟既然無法串供，被告甲○○顯係在自由意志
    下出於任意而坦承自己持有1 把槍彈，而該槍彈之所有人是
    蔡正裕，如其僅係單純知悉蔡正裕在該處藏槍，且在工寮現
    場就已經拒絕拍攝人槍合一的照片，則甲○○於警詢中又何
    需自承持有其中1 把槍彈，而因此符合該照片呈現之客觀事
    實？此顯然有違常情之處，益證被告甲○○稱自己在工寮沒
    有承認云云並非實在。
  (五)再者，在李文彬與甲○○自承各自持有1 把槍彈時，其2 人
    皆同時陳稱：槍彈是蔡正裕的，是在94年8 月左右，蔡正裕
    寄放在李文彬家的工寮內且互核一致，迄至其2 人獲得交保
    後，被告甲○○於嗣後偵訊中開始否認自己持有其中1 把槍
    ，李文彬則開始於偵審中否認與蔡正裕有關之證詞，且推說
    是與甲○○串供推給蔡正裕云云，惟李文彬就甲○○為何會
    將1 把槍彈放在工寮內之經過，於審理中證稱：因為甲○○
    的租屋處退租了，衣服沒地方放，所以伊在槍擊案第2 天（
    按即94年10月2 日）帶甲○○把他的衣服放進該工寮，被查
    獲前一天（按即94年10月4 日）甲○○說他身上有1 把槍要
    暫放在工寮裡，所以伊與甲○○又一同去把甲○○的槍彈放
    進工寮裡等語（見本院卷(一)第165 、166 頁筆錄），其就放
    衣服之原因所述與偵訊中相符，顯見所指為同一件事，惟李
    文彬就甲○○寄放衣服之時間，所述卻相差將近半年，如其
    審理中所述可信，放衣服乃涉及甲○○到底有無寄藏自己槍
    彈在李文彬工寮內之關鍵事件，李文彬當不可能印象不深刻
    ，惟其在排除蔡正裕與本案關係之同時，卻對此重要事件之
    發生時間供述迥然不同，再佐以前揭(四)已證實其2 人聯合推
    責任給蔡正裕之說並非事實，李文彬在證述槍彈確為甲○○
    所有之時，同時極力撇清蔡正裕與本案之關係，實足以啟人
    疑竇等間接事實，被告甲○○供稱李文彬係為維護友人蔡正
    裕而證述不實，並非無稽。然而，觀諸其2 人警偵訊中之所
    述，其等顯然就「持有」與「所有」的概念不同均知之甚詳
    ，李文彬才會說槍彈是蔡正裕所有，寄放在其工寮內，其中
    1 把就是其在槍擊案中所用的槍，甲○○才會自承持有其中
    1 把槍彈，但槍彈是蔡正裕所有寄藏在李文彬的工寮裡，且
    其2 人在本案偵審期間從未有人辯稱不知道持有（寄藏）手
    槍犯法，以為只有槍彈所有人犯法，顯見其2 人對於持有（
    使用、寄藏）槍彈應有之刑事責任並非不知，在此情況下，
    李文彬仍始終坦認持有（寄藏）之事，但甲○○卻前後矛盾
    、翻異前詞，已堪認被告甲○○之所以改口乃事後畏罪卸責
    所致，其所辯亦不可採。
五、綜觀上述各該證據方法所建構之基礎事實，雖依李文彬所述
    暨卷存工寮內查獲槍彈之照片，李文彬與甲○○是各自持有
    附表編號一、二之1 把槍及編號三之7 顆子彈，李文彬更曾
    在槍擊案中使用過編號一之改造手槍，惟該工寮雖係李文彬
    家裡用來置放農具之處，但甲○○也知道該處，並因門鎖壞
    掉或其與李文彬間之交情而可自由進出，李文彬當非唯一能
    掌控該空間內物品之人；另李文彬稱其持有的槍彈是蔡正裕
    於94年8 月間所寄放，甲○○也一度稱其持有的槍彈是蔡正
    裕於同一時間所寄放，李文彬還稱只有蔡正裕、自己跟甲○
    ○知道工寮裡有藏槍，而李文彬與蔡正裕具有相當之交情自
    不待言，依甲○○所述，其竟也曾經受蔡正裕告知工寮內有
    槍，並曾看過蔡正裕出示槍彈，其當非與蔡正裕毫無交情之
    人，且若係蔡正裕分別託其2 人各代為藏放其中1 把槍彈，
    一則並無集中放置增加同時被緝獲之風險之理，二則理當不
    會毫無任何區隔、包裹，直接讓該2 槍堆疊放在同一個紙箱
    的角落裡；況且，無論係何人將槍彈放入該工寮，當李文彬
    在查獲同時，看到箱內裝有2 把槍，並無任何驚訝或質問甲
    ○○之反應，只是口頭上不多作表示而已，此業據江偉誠證
    述甚詳（已如前述），如其僅係受寄附表編號一之槍（彈）
    ，此一反應顯然並非合理，而甲○○若僅係單純知悉蔡正裕
    將槍彈藏放在工寮裡（無論係1 把還是2 把），又為何會有
    在現場及在警詢中向員警承認自己持有編號二之槍（彈）且
    為蔡正裕所寄放之舉？是依現場槍彈擺放位置及方式、查獲
    員警江偉誠之證詞、其2 人初始未受到他人影響較為可信之
    供述、該工寮係其2 人皆可自由進出之空間等客觀事證，當
    認其2 人均係同時受蔡正裕委託，由李文彬提供自家工寮，
    讓蔡正裕藏放該2 把具有殺傷力之改造手槍及彈匣內同有殺
    傷力之土造子彈共14顆，而由其2 人以受寄代藏槍彈的意思
    保管持有該等槍彈，尚不能僅因空間係李文彬所提供而謂被
    告甲○○與本案無關，其辯護人之所辯，當非有據，其2 人
    對該等管制槍彈客觀上均有實際管領、使用之支配力，主觀
    上亦係出於受託保管之意思持有該等槍彈均甚為明確，並非
    所謂1 人寄藏1 把槍（彈）。
六、上開所述之蔡正裕，雖因甲○○與李文彬於警詢中具體指證
    其檔案照片（見偵字卷第88頁），因此並非年籍不明之人，
    惟經本院依法傳喚、拘提均未能到案作證，在查無其他積極
    證據之情況下，實無法確認其等所指認之蔡正裕是否即為該
    等槍彈之實際所有人「蔡正裕」，此部分仍待檢察官進一步
    偵辦處理，惟仍無礙於甲○○與李文彬同受某成年男性友人
    「蔡正裕」之所託，代為藏放該等具有殺傷力之管制槍彈之
    構成要件事實，僅附此敘明之。
七、綜上所述，被告甲○○與同案被告李文彬一同受「蔡正裕」
    之託，代為將附表編號一、二之改造手槍、編號三之土造子
    彈全部放在李文彬自家之上開工寮內，事證已臻明確，被告
    甲○○於偵審中之所辯，均無足採信，是其犯行洵堪認定，
    自應依法論科。
參、論罪科刑暨沒收：
一、按修正後刑法第2 條第1 項暨第35條之規定，係規範行為後
    法律變更所生新舊法比較適用之準據法暨刑之重輕之基本原
    則，於新法施行後，應適用新法第2 條第1 項及第35條之規
    定；比較新舊法時，亦應就罪刑有關之共犯、未遂犯、想像
    競合犯、牽連犯、連續犯、結合犯，以及累犯加重、自首減
    輕暨其他法定加減原因（如身分加減）與加減例等一切情形
    ，綜其全部罪刑之結果而為比較並整體適用，不能割裂而分
    別適用有利益之條文（最高法院95年第8 次刑庭會議決議及
    27上字第2615號判例參照）。
二、查被告甲○○行為後，罰金刑之計算單位及處罰、易服勞役
    之折算標準等規定，均有修正：
  (一)罰金刑之計算單位及處罰部分：
    刑法第33條第5 款業於94年2 月2 日修正公佈，並自95年7
    月1 日起施行；修正前刑法第33條第5 款規定「罰金：1 元
    以上。」再依罰金罰鍰提高標準條例第1 條提高10倍為銀元
    10元即新臺幣30元以上；修正後刑法第33條第5 款規定「罰
    金：新臺幣1,000 元以上，以百元計算之。」。另95年6 月
    14日修正公佈刑法施行法第1 條之1 規定：「中華民國94年
    1 月7 日刑法修正施行後，刑法分則編所定罰金之貨幣單位
    為新臺幣。94年1 月7 日刑法修正時，刑法分則編未修正之
    條文定有罰金者，自94年1 月7 日刑法修正施行後，就其所
    定數額提高為30倍。但72年6 月26日至94年1 月7 日新增或
    修正之條文，就其所定數額提高為3 倍。」。上開有關於罰
    金刑之計算單位及處罰之規定已有修正，自屬法律變更。
  (二)易服勞役之折算標準之部分：
    刑法第42條業於94年1 月7 日修正公布，並於95年7 月1 日
    施行，修正前刑法第42條第2 項前段規定：「易服勞役以1
    元以上3 元以下，折算1 日。」又依修正前罰金罰鍰提高標
    準條例第2 條前段（現已刪除）規定，就其原定數額提高為
    100 倍折算1 日，亦即應以銀元300 元即新臺幣900 元折算
    1 日。修正後之刑法第42條第3 項前段規定：「易服勞役以
    新台幣1,000 元、2,000 元或3,000 元折算1 日。」。此項
    修正屬科刑規範事項之變更，其折算標準為裁判時所應諭知
    ，亦屬法律變更。
三、比較上述各條文修正前、後之情形，被告甲○○所犯之罪（
    詳下述）罰金刑之最低度業已提高至新臺幣1,000 元，較其
    行為時之新臺幣30元不利；故經綜合比較且整體適用法律，
    應依修正後刑法第2 條第1 項前段規定，適用上開較有利於
    被告甲○○之行為時法。至於易服勞役之折算標準部分，一
    經宣告罰金刑，被告又無力完納，即有易服勞役之折算問題
    ，因而產生被告能否以較多之金額折抵出較少之易服勞役日
    數，而被告行為時之易服勞役折算標準，若以新法之新臺幣
    1,000 元折算1 日為基準，罰金未滿新臺幣18萬元者，均係
    修正後之新法有利，此折算標準雖亦屬法律變更，但僅涉及
    宣告罰金刑後之裁量問題，並非與罪刑有關之法定加減事由
    等事項，無庸與前揭各該修正之法律整體適用而可割裂適用
    （此見諸上開一、所述決議與判例意旨在論及「整體適用不
    得割裂」原則時，未提及易刑處分之折算標準自明），故應
    依修正後刑法第2 條第1 項但書，適用最有利於被告甲○○
    之裁判時法以定其易服勞役之折算標準。
四、另刑法第28條共同正犯之規定雖亦有修正（由2 人以上共同
    「實施」犯罪之行為，修正為共同「實行」犯罪之行為，排
    除預備犯及陰謀犯之處罰），然被告甲○○所為，無論依修
    正前或後之規定，與李文彬均係構成共同正犯，新舊法之修
    正內容，對被告甲○○並無「有利或不利」之影響，即無比
    較適用之問題，此並非刑法第2 條所稱之「法律變更」，應
    逕行適用裁判時之新法（最高法院95年度台上字第5589、55
    99 、5669 號等判決意旨參照）。又刑法第47條累犯之規定
    雖亦有修正，然被告甲○○無論依修正前或後之規定，均構
    成累犯，新舊法在「處罰之輕重」上相同，即無比較適用之
    問題，此亦非刑法第2 條所稱之「法律變更」，應逕行適用
    裁判時之修正後刑法第47條第1 項之規定（最高法院95年11
    月7 日之95年第21次刑庭會議決議紀錄、95年度台上字第55
    89號判決意旨供參）。
五、核被告甲○○受託寄藏附表編號一、二具有殺傷力之改造手
    槍（含彈匣1 個）共2 把暨附表編號三具有殺傷力之土造子
    彈共14顆之所為，分係犯槍砲彈藥刀械管制條例第8 條第4
    項之未經許可寄藏可發射子彈具有殺傷力之改造手槍罪及同
    條例第12條第4 項之未經許可寄藏子彈罪。被告於寄藏之同
    時亦持有該等槍彈，惟其持有乃寄藏之當然結果，故不應就
    持有另外論罪。被告與李文彬，就上開之罪，均有犯意聯絡
    及行為分擔，為共同正犯。被告持有2 把改造手槍及14顆子
    彈，各係單純一罪，但以同一寄藏行為寄藏該等槍彈，乃一
    行為觸犯數罪名，應依想像競合之例，從一重論以未經許可
    寄藏改造手槍罪（至於修正後刑法第55條但書關於想像競合
    科刑之限制，為法理之明文化，非屬法律變更，無庸為新舊
    法比較）。檢察官於追加起訴書漏未提及被告寄藏編號一之
    改造手槍及其內之子彈7 顆，惟此與寄藏編號二改造手槍及
    其內之子彈7 顆之部分各係單純一罪，寄藏槍彈又係裁判上
    一罪之關係，應為起訴效力所及，本院自得併予審究。另檢
    察官漏未論及被告與李文彬就上開之罪係共同正犯，尚有不
    當，應予補充，均附此敘明。
六、查被告甲○○前因連續施用第二級毒品案件，經本院以89年
    度桃簡字第1012號判決判處有期徒刑6 月確定，又因施用第
    二級毒品案件，經臺灣板橋地方法院以91年度重簡字第1194
    號判決判處有期徒刑6 月確定，該2 罪接續執行，於92年11
    月2 日縮刑期滿執行完畢，此有臺灣高等法院被告前案紀錄
    表1 件存卷可按，被告於5 年內故意再犯本件最重本刑為有
    期徒刑以上之罪，為累犯，應依修正後刑法第47條第1 項之
    規定加重其刑。
七、按對於未發覺之罪自首而受裁判者，減輕其刑，修正前刑法
    第62條前段固定有明文（按被告行為後，該規定由「應」減
    輕其刑修改為「得」減輕其刑，對行為人顯然不利，若被告
    所為構成自首，自應適用修正前自首之規定），然此需犯人
    在犯罪未發覺之前，向該管公務員告知其犯罪，而不逃避接
    受裁判，始足當之；此所稱「發覺」，固非以有偵查犯罪權
    之機關或人員確知其人犯罪無誤為必要，亦非僅有單純主觀
    上之懷疑已足，而係對犯人之犯罪嫌疑有確切之根據得為合
    理之可疑者，即得謂為已發覺（最高法院63年台上字第1101
    號、72年台上字第641 號等判例意旨參照），若該等人員已
    發覺犯人之犯嫌後，犯人始告知犯罪，自無上開自首規定之
    適用。查證人張仁慶於本院審理中結證稱：在查獲甲○○（
    按即94年10月5 日）的3 、4 天前接獲線報得知甲○○、李
    文彬及一個綽號「小葉」（按即葉博鈞）之人最近涉及桃園
    市一起槍擊案，發生槍擊時他們都在場，甲○○身上也持有
    槍械及毒品，伊就請這位提供線索之人透過他的關係去掌握
    甲○○的行蹤，隨時告知他會出現的地方，結果這個人在查
    獲前約半小時到1 小時告知甲○○與友人正在亞德里亞生活
    館用餐，所以我們就前往該處以盤查之方式查緝甲○○等語
    甚詳（見本院卷(二)第47至51頁筆錄），經核與另一查獲槍彈
    之員警江偉誠所述相符，且因在該生活館內，其等有在李文
    彬隨身之背包內查獲附表編號四不具殺傷力之土造子彈1 顆
    ，但無任何槍枝，故經審判長具體問以：「當你們只查到有
    人持有子彈時你們會再作哪些偵查動作？」，張仁慶答以：
    「我們會先追槍，不管有沒有追到槍，如果在查獲子彈前後
    有發生槍擊案，我們也會繼續追查」、「（問：追槍是什麼
    意思？）只有子彈沒有用，必須配合槍，所以我們才會追槍
    」等語明確，是由此可知，張仁慶、江偉誠等員警早已在李
    文彬主動供出槍彈藏放在工寮內及甲○○在工寮內自承持有
    槍彈之前，即已透過具體明確之線報得知其2 人持有槍彈並
    涉及一樁槍擊案，後又在亞德里亞生活館李文彬之背包內查
    扣子彈1 顆，但無任何槍枝，依據其等之辦案經驗及線報明
    確告知其等涉及槍擊案（理當要有槍枝存在），其等已係有
    確切之根據而合理懷疑被告甲○○涉及與持有槍彈有關之犯
    行（寄藏當然包括在內），並非只是單純主觀上之懷疑，則
    參照上開關於自首要件之說明，被告甲○○縱使嗣後在工寮
    內曾經坦承持有槍彈，亦非在員警未發覺前告知自己犯罪，
    自無從依自首之規定減輕其刑，併此指明。
八、爰審酌被告甲○○未經許可，與李文彬一同受友人所託代為
    藏放本案槍彈，增加查緝槍彈之困難，對社會治安潛在危害
    甚鉅，且犯後又未能坦承犯行，態度非佳，惟其寄藏之時間
    非長，亦未因此獲利，暨其素行、犯罪之動機、目的、手段
    等一切情狀，量處如主文所示之刑，並就併科罰金部分，另
    諭知易服勞役之折算標準。
九、沒收部分：
  (一)按刑法第38條沒收之規定亦於94年1 月7 日修正公布，並於
    95年7 月1 日施行，按從刑附屬主刑，除法律有特別規定外
    ，依主刑所適用之法律（最高法院95年第8 次刑庭會議決議
    參照）；查沒收為從刑之一種，本件依修正後刑法第2 條第
    1 項之規定就主刑比較結果，應適用行為時（即修正前）之
    法律，已如前述，依從刑附屬於主刑之原則，自不得就新舊
    法予以割裂適用，應一律適用行為時（即修正前）之法律。
  (二)查扣案如附表編號一、二所示之改造手槍共2 把（各含空彈
    匣1 個），均為違禁物，均應依修正前刑法第38條第1 項第
    1 款規定沒收之。至於扣案如附表編號三具殺傷力之土造子
    彈14顆，均經鑑定試射完罄，而射擊後之彈頭及彈殼，亦非
    違禁物，乃無庸宣告沒收；另附表編號四至六之土造子彈、
    彈頭、彈殼等物，均與本案無關，且非有殺傷力之管制槍彈
    ，自非違禁物，亦不併予宣告沒收，均附此敘明。
肆、被訴傷害部分不受理：
一、公訴意旨略以：被告甲○○原係基於傷害之犯意，而與林衍
    逢扭打，因此造成林衍逢受傷，後因李文彬撞見此景，手持
    附表編號一之改造手槍上前，被告甲○○見李文彬持槍出現
    後，竟變更原先傷害之犯意，而與李文彬共同基於殺人之犯
    意聯絡，由李文彬持槍托槍擊林衍逢頭部數下，並朝林衍逢
    頭部開槍，但因子彈未擊發，李文彬才改朝林衍逢左大腿開
    槍（詳如事實欄「二、」所述之查獲經過），因認被告甲○
    ○涉犯刑法第271 條第2 項、第1 項之殺人未遂罪嫌，且與
    李文彬係共同正犯云云。
二、按殺人未遂罪之成立，以有戕害他人生命之故意，著手於刺
    殺之實行而未發生死亡之結果為要件；亦即，殺人、重傷、
    傷害三罪之區別，在行為人下手加害時之犯意，究係使人喪
    失生命？或使人受重傷？或僅傷害人之身體健康？以為斷。
    而確定行為人有無殺人犯意時，亦應綜合行為人下手輕重、
    次數、其行為動機、原因、被害人受傷部位是否致命、傷痕
    多寡、嚴重程度如何等事實，為符合論理法則與經驗法則之
    論斷（最高法院47年台上字第1364號判例、69年度台上字第
    2270號、89年度台上字第1051號、94年度台上字第6857、54
    36號等判決意旨參照）。又按共同正犯之成立，除共同實施
    犯罪行為者外，其就他人之行為負共同正犯之責者，以有意
    思聯絡為要件，若事前並未合謀，實施犯罪行為之際，又係
    出於行為者獨立之意思，即不負共同正犯之責；且如實施犯
    罪時，一方意在殺人，一方意在傷害，即不能以其同時在場
    而令實施傷害者，亦負共同殺人責任（最高法院19年上字第
    694 號及30年上字第2132號判例意旨參照）。
三、經查：
  (一)證人林衍逢於本院審理中到庭證稱：當天我打電話給葉博鈞
    說要去他家找他，後來在葉博鈞家樓下遇到甲○○，當時葉
    博鈞開車載著甲○○回來，因為我與甲○○之前有些糾紛，
    所以跟他當場起了口角，甲○○就下車，結果不知道誰先出
    手，兩人就面對面扭打起來，甲○○是空手，過程中看到有
    個不認識的人（按即李文彬，以下逕稱之）拿槍從右前斜方
    靠近我們，他把槍指著我的額頭向我越走越近，「我最後看
    到那把槍的時候他是很近的指著我的頭，所以我認為他要開
    槍了，『我就不敢看了』」，此時槍離我額頭最遠不會超過
    30公分，我有聽到一聲很大的聲響，不是扣扳機的聲音，也
    看到槍管冒煙，但我發覺我頭沒有受傷，幾秒鐘之後，李文
    彬又在1 公尺以內對著我的左大腿開第2 槍，我腳就中彈了
    ，緊接著李文彬又抓住我的頭，我右邊的太陽穴就感覺到有
    重物重擊，是他用那把槍打我，我感到有東西從我臉上流下
    來，李文彬開槍前，沒有聽到甲○○與他對話，過程中也沒
    聽到李文彬講任何話（見本院卷(二)第4 至9 頁筆錄）。稽之
    林衍逢上開證詞，其自承只看到李文彬以槍對準其額頭走到
    約30公分的距離處暨聽到開槍的聲響但發覺自己沒有受傷，
    惟前者行為與後者結果間之落差，因其不敢看而閉上眼睛，
    客觀上並不能排除李文彬於審理中所述自己是對空鳴槍示警
    之可能；況若林衍逢所述無誤，李文彬在約30公分之近距離
    開槍，因此造成很大的聲響，且槍管又有冒煙，則應有某顆
    子彈被擊發，惟林衍逢額頭附近不但沒有受傷，且現場地上
    僅查獲附表編號五之子彈1 顆及編號六之彈殼1 個，依據當
    時甲○○與李文彬急於跑上葉博鈞之座車離開現場，當不可
    能有撿走其他彈殼或子彈而獨留該等扣案物在現場為證之舉
    ，而扣案之彈殼當係李文彬射擊林衍逢大腿後所掉落，但扣
    案之子彈卻仍完整，只有底火皿往彈殼內陷之情形（詳見附
    表編號五之說明），是否能在子彈遭擊發之情況下同時保持
    子彈之完整性，尚有可疑，李文彬所述拉槍機退彈再對著林
    衍逢大腿開第二槍非無可能；再參酌李文彬從開槍起就與林
    衍逢保持很近之距離，林衍逢業已證述大約數十公分到一公
    尺，從卷存上開子彈及彈殼掉落在地上的位置僅隔4 、5 公
    分之現場照片（見偵字卷第91頁）亦可確認李文彬開兩槍時
    之所在位置並未有重大改變，則無論第一槍係因為何種原因
    未能射死（傷）林衍逢，李文彬均可逕自對著林衍逢頭部再
    開第二槍達到致其於死地之目的，惟李文彬捨此不為，先開
    槍射傷大腿，再以槍托擊傷林衍逢，客觀上均非立刻會導致
    林衍逢死亡之殺人行為或攻擊其致命要害，則李文彬是否確
    有殺人之犯意，依據林衍逢之證述、其實際射擊之部位、現
    場物證之存在狀態及分布情形等節觀之，實難形成毫無合理
    可疑之確信。
  (二)且對於被告甲○○而言，林衍逢雖稱自己與甲○○有口角糾
    紛，但尚查無此糾紛已達甲○○非致其於死地不可之程度之
    積極證據；又林衍逢雖稱自己有告訴葉博鈞要過去葉博鈞住
    處找他，惟葉博鈞於審理中初次作證時就稱林衍逢打電話說
    要過來，但伊說沒空，且堅稱本件槍擊案並非自己授意李文
    彬、甲○○所為或該2 人自己要替伊處理事情（其亦已先經
    檢察官以犯罪嫌疑不足為由處分不起訴）等語，後二度作證
    時仍稱：林衍逢沒有說幾點要來，所以伊沒有特別注意，沒
    有預期林衍逢一定會來（見本院卷(一)第123 至131 頁、卷(二)
    第30、31頁筆錄），而李文彬又證稱自己是坐計程車要前往
    桃園市○○路的好樂迪，剛好途中經過那裡看到甲○○與他
    人扭打才下車，帶槍是為了防身等詞，均無法建立李文彬與
    被告甲○○事先即已謀議要以此方式殺害林衍逢之基礎事實
    ；況且，依照林衍逢所述，被告甲○○在李文彬到達前，僅
    有徒手與其扭打之客觀事實，在李文彬到達並開槍前後，又
    無與甲○○對話，或由甲○○負責抓住林衍逢以利李文彬順
    利擊中林衍逢要害等之舉動，縱認李文彬確有殺人犯意且已
    著手於殺人行為，參照上開判例意旨，仍難認在場傷害林衍
    逢的被告甲○○於李文彬著手殺人之際與之有何殺人之明示
    或默示意思聯絡或有何行為分擔。
  (三)綜上，基於「罪證有疑，利歸被告」之證據法則，雖本件槍
    擊案尚存有若干疑點，但卷存積極證據既然有利於被告甲○
    ○，且查無其他證據以達到通常一般之人均不致於有所懷疑
    之證明程度，自當認定被告甲○○僅有傷害林衍逢之犯行，
    並未與李文彬有何殺人之犯意聯絡，檢察官於起訴書關於殺
    人未遂之事實及所犯法條之記載，均容有誤會，應予更正為
    被告甲○○涉犯刑法第277 條第1 項之普通傷害罪。
四、按告訴乃論之罪，告訴人於第一審辯論終結前，得撤回其告
    訴；又告訴經撤回者，法院應諭知不受理之判決，刑事訴訟
    法第238 條第1 項、第303 條第3 款定有明文。又按被告涉
    犯之傷害罪，依刑法第287 條前段規定，須告訴乃論；惟查
    ，被害人林衍逢業於本院審理期日當庭撤回對於被告甲○○
    之傷害告訴，此有本院96年12月27日審理筆錄在卷可稽（見
    本院卷(二)第57頁），是依照前開法條之規定，自應就被告甲
    ○○被訴傷害之部分諭知不受理。
據上論斷，應依刑事訴訟法第299 條第1 項前段、第303 條第3
款，槍砲彈藥刀械管制條例第8 條第4 項，修正後刑法第11條前
段、第2 條第1 項、第28條、第47條第1 項、第42條第3 項前段
，修正前刑法第38條第1 項第1 款，判決如主文。
本案經檢察官柯博齡到庭執行職務。
中　　華　　民　　國　　96　　年　　12　　月　　31　　日
                  刑事第五庭  審判長法　官　潘政宏
                                    法  官  楊晴翔
                                    法  官  吳勇毅
以上正本證明與原本無異。
如不服本判決，應於判決送達後10日內向本院提出上訴狀（應附
繕本），其未敘述上訴理由者，應於上訴期間屆滿後20日內補提
理由書狀於本院，上訴於臺灣高等法院。
                                    書記官  陳奕珽
中　　華　　民　　國　　96　　年　　12　　月　　31　　日
附錄論罪科刑法條：
槍砲彈藥刀械管制條例第8條
未經許可，製造、販賣或運輸鋼筆槍、瓦斯槍、麻醉槍、獵槍、
空氣槍或第4 條第1 項第1 款所定其他可發射金屬或子彈具有殺
傷力之各式槍砲者，處無期徒刑或5 年以上有期徒刑，併科新臺
幣1 千萬元以下罰金。
未經許可，轉讓、出租或出借前項所列槍枝者，處5 年以上有期
徒刑，併科新臺幣1 千萬元以下罰金。
意圖供自己或他人犯罪之用，而犯前二項之罪者，處無期徒刑或
7 年以上有期徒刑，併科新臺幣1 千萬元以下罰金。
未經許可，持有、寄藏或意圖販賣而陳列第1 項所列槍枝者，處
3 年以上10年以下有期徒刑，併科新臺幣700 萬元以下罰金。
第1 項至第3 項之未遂犯罰之。
附表：
┌──┬─────────┬───┬───────────┐
│編號│扣案物（槍彈）名稱│ 數量 │    鑑定結果及備註    │
├──┼─────────┼───┼───────────┤
│ 一 │仿FN廠半自動手槍製│ 1把  │機械性能良好，可擊發同│
│    │造之金屬槍枝，更換│      │案送鑑子彈，認具殺傷力│
│    │土造金屬槍管改造而│      │。                    │
│    │成之改造手槍（含彈│      │                      │
│    │匣1 個）          │      │備註：                │
│    │                  │      │即偵字卷第84頁下方編號│
│    │槍枝管制編號：    │      │10被告李文彬所指暨第85│
│    │0000000000號      │      │頁編號11所示之手槍    │
├──┼─────────┼───┼───────────┤
│ 二 │仿WALTHER 廠半自動│ 1把  │機械性能良好，可擊發同│
│    │手槍製造之金屬槍枝│      │案送鑑子彈，認具殺傷力│
│    │，更換土造金屬槍管│      │。                    │
│    │改造而成之改造手槍│      │                      │
│    │（含彈匣1 個）    │      │備註：                │
│    │                  │      │即偵字卷第83頁下方編號│
│    │槍枝管制編號：    │      │8 被告甲○○所指暨第84│
│    │0000000000號      │      │頁上方編號9 所示之手槍│
├──┼─────────┼───┼───────────┤
│ 三 │土造子彈          │ 14顆 │（均業經試射）        │
│    │                  │      │係具直徑約8mm 金屬彈頭│
│    │                  │      │之土造子彈，可擊發，認│
│    │                  │      │具殺傷力。            │
│    │                  │      │                      │
│    │                  │      │備註：                │
│    │                  │      │各有7 顆放置在上開改造│
│    │                  │      │手槍彈匣內，見上開編號│
│    │                  │      │9 及11之照片所示      │
├──┼─────────┼───┼───────────┤
│ 四 │土造子彈          │  1顆 │（業經試射）          │
│    │                  │      │係具直徑約8mm 金屬彈頭│
│    │                  │      │之土造子彈，無法擊發，│
│    │                  │      │認不具殺傷力。        │
│    │                  │      │                      │
│    │                  │      │備註：                │
│    │                  │      │即在被告李文彬側背包內│
│    │                  │      │所扣得之子彈（見本院卷│
│    │                  │      │(一)第265頁鑑定函）     │
├──┼─────────┼───┼───────────┤
│ 五 │土造子彈          │  1顆 │（業經試射）          │
│    │                  │      │係具直徑約8mm 金屬彈頭│
│    │                  │      │之土造子彈，無法擊發，│
│    │                  │      │認不具殺傷力。        │
│    │                  │      │                      │
│    │                  │      │備註：                │
│    │                  │      │即在槍擊案現場地上所扣│
│    │                  │      │得之子彈（見偵字卷第97│
│    │                  │      │頁鑑定書第三項）。且該│
│    │                  │      │子彈送鑑時，其子彈底部│
│    │                  │      │之底火皿已往彈殼內陷，│
│    │                  │      │至於此情形究係由槍枝擊│
│    │                  │      │發或因碰撞他物所造成，│
│    │                  │      │未便臆測（見本院卷(一)第│
│    │                  │      │94頁函文及第146 頁照片│
│    │                  │      │所示）                │
├──┼─────────┼───┼───────────┤
│ 六 │彈殼與彈頭        │ 各1個│彈殼係土造金屬彈殼；彈│
│    │                  │      │頭係直徑約8mm 之金屬彈│
│    │                  │      │頭，其上僅具刮擦紋痕，│
│    │                  │      │未發現有來復線。      │
│    │                  │      │                      │
│    │                  │      │備註：                │
│    │                  │      │彈殼係在槍擊案現場地上│
│    │                  │      │所扣得，彈頭係在被害人│
│    │                  │      │林衍逢左大腿內所取出（│
│    │                  │      │見偵字卷第97頁鑑定書編│
│    │                  │      │號四、五）。且依外觀、│
│    │                  │      │型式直接量測鑑定，實無│
│    │                  │      │法就彈頭、殼之材質及直│
│    │                  │      │徑，研判其彈頭、殼原屬│
│    │                  │      │同一顆子彈（見本院卷(一)│
│    │                  │      │第94頁函文）          │
└──┴─────────┴───┴───────────┘
